【裁判字號】    96,易,4233
【裁判日期】    970407
【裁判案由】    毒品危害防制條例
【裁判全文】
臺灣臺中地方法院刑事判決              96年度易字第4233號
公  訴  人  臺灣臺中地方法院檢察署檢察官
被      告  甲○○
上列被告因毒品危害防制條例案件，經檢察官提起公訴（96年度
毒偵字第3749號），本院判決如下：
    主    文
甲○○施用第二級毒品，累犯，處有期徒刑柒月。
    事    實
一、甲○○曾因違反槍砲彈藥刀械管制條例及毒品危害防制條例
    案件，經法院分別判處有期徒刑2月、5月確定，經定應執行
    有期徒刑6月，於民國94年12月28日易科罰金執行完畢；又
    因違反毒品危害防制條例案件，經法院判處有期徒4月確定
    ，於95年6月6日易科罰金執行完畢；另前因施用毒品案件，
    經送觀察、勒戒後，認有繼續施用毒品傾向，再令入戒治處
    所施以強制戒治，於92年9月5日強制戒治執行完畢釋放；詎
    甲○○不知悔改，於上開強制戒治執行完畢釋放後5年內，
    再基於施用第二級毒品甲基安非他命之犯意，於96年6月15
    日下午2時50分許往前回溯96小時內某時，在不詳地點，以
    不詳之方式，施用第二級毒品甲基安非他命1次，嗣為警於
    96年6月15日下午2時許許，持搜索票至其位於臺中市○區○
    ○路3號住處搜索並採尿送驗而查知上情。
二、案經臺中市警察局刑警大隊移送臺灣臺中地方法院檢察署檢
    察官偵查起訴。
    理    由
壹、程序部分：
一、按除簡式審判程序、簡易程序及第376條第1款、第2款所列
    之罪之案件外，第一審應行合議審判，刑事訴訟法第284條
    之1定有明文；又最重本刑為3年以下有期徒刑、拘役或專科
    罰金之罪，亦為刑事訴訟法第376條第1款所明定。
二、查本件被告涉犯施用第二級毒品罪嫌，其法定刑為最重本刑
    3年以下有期徒刑之罪，依上開規定，自毋庸行合議審判，
    合先敘明。
貳、實體部分：
一、證據能力部分：
    現行刑事訴訟法為保障被告之反對詰問權，排除具有虛偽危
    險性之傳聞證據，以求實體真實之發見，於該法第159條第1
    項明定被告以外之人於審判外之言詞或書面陳述，除法律有
    規定者外，不得作為證據。本件檢察官及被告於本院準備程
    序及審理程序中，並未就本案卷內證據資料之證據能力提出
    爭執，且迄於言詞辯論終結前，均未主張有刑事訴訟法第15
    9條第1項不得為證據之情形，應認均已同意本案卷內之證據
    資料均得作為本案證據，且經本院審酌後，認無不適當之情
    形，是本案卷內之證據均有證據能力，合先敘明。
二、認定犯罪事實所憑證據及理由：
  (一)被告坦認確有於前揭時、地，由員警採集其尿液送驗無誤；
    而警方所採集之被告尿液經送中山醫學大學附設醫院檢驗科
    藥物檢測中心鑑驗結果，該尿液確呈施用甲基安非他命後之
    甲基安非他命陽性反應，此有該中心96年6月28日實驗編號
    0000000號尿液檢驗報告1份附卷可憑；本院復將被告之尿液
    送請詮昕科技股份有限公司複驗，結果亦呈甲基安非他命陽
    性反應，此亦有該公司96年10月5日編號00000000號濫用藥
    物尿液檢驗報告1份存卷可稽。
  (二)上開中山醫學大學附設醫院檢驗科藥物檢測中心及詮昕科技
    股份有限公司均係以氣相層析質譜儀法（即GC/MS）進行確
    認檢驗，此有上開尿液檢驗報告存卷可參；按免疫學分析法
    係用於毒品尿液之初步檢驗。由於該分析法對化學結構類似
    之成分亦可能產生反應，故初步檢驗呈陽性反應者，需採用
    另一種不同分析原理之檢驗方法進行確認。大部分地方衛生
    單位所採用之另一種方法為Ｔoxi－Lab分析法（屬薄層層析
    法），經行政院衛生署認可之檢驗機構則採用氣相層析質譜
    儀分析法（GC/MS）鑑驗各項毒品。以氣相層析質譜儀分析
    法進行確認者，均不致產生偽陽性反應（行政院衛生署管制
    藥品管理局92年6月20日管檢字第092004713號、91年6月13
    日管檢字第106861號函參照）。是以，被告之尿液經以「氣
    相層析質譜儀」檢驗，且本案復無其他證據顯示被告採尿檢
    驗過程中有何人為疏失導致誤判情形存在，上開尿液檢驗結
    果之正確性自足以確認。另按正常人如未吸用甲基安非他命
    ，其尿水應無甲基安非他命陽性反應，倘有吸用者，約百分
    之70於24小時內自尿中排出，約百分之90於96小時內自尿中
    排出，因憑尿液中呈甲基安非他命陽性反應，推算吸食時間
    距採尿時間最長不逾96小時，（行政院衛生署藥物食品檢驗
    局81年2月8日【81】藥檢壹字第001516號函參照）。是被告
    於96年6月15日15時許所採集之尿液，透過氣相層析質譜儀
    分析法之檢驗，出現甲基安非他命陽性反應，足見其在該採
    集之時間回溯96小時內之某時（即4天內之某時），曾有施
    用甲基安非他命之行為，應至為明確。
  (三)被告前因施用毒品案件，曾受如事實欄所載之觀察、勒戒及
    強制戒治執行完畢釋放，有臺灣高等法院被告前案紀錄表1
    份在卷可按，是被告係於強制戒治執行完畢後，5年內又為
    本件施用甲基安非他命犯行甚明。
  (四)本案事證明確，被告犯行堪予認定。
三、對被告辯解不採的理由：
    訊據被告甲○○矢口否認有上開施用甲基安非他命之犯行，
    辯稱：伊因心肌梗塞，有在吃減肥藥，伊絕未於前揭時期施
    用甲基安非他命云云。惟查：被告提出其所食用之減肥藥，
    經本院送行政院衛生署管制藥品管理局鑑驗結果，認「送驗
    檢體檢出Fenfluramine成分，為行政院衛生署公告之禁藥，
    惟經服用後於尿液中不致檢出甲基安非他命或安非他命陽性
    反應」，此有該局96年10月8日管檢字第0960010031號鑑定
    書1份附卷可稽，被告所辯可能係因吃減肥藥所致云云，不
    足採信。
四、論罪科刑之理由：
  (一)按甲基安非他命為毒品危害防制條例第2條第2項第2款所稱
    之第2級毒品，不得非法施用。核被告施用甲基安非他命之
    行為，係犯毒品危害防制條例第10條第2項之施用第二級毒
    品罪。
  (二)被告施用前持有第二級毒品之低度行為，應為施用之高度行
    為所吸收，不另論罪。
  (三)被告前曾受實欄所載之有期徒刑之宣告，並經執行完畢，於
    5年以內再故意犯本件有期徒刑以上之罪，依刑法第47條第1
    項規定，為累犯，依法應加重其刑。
  (四)爰審酌被告曾多次違反毒品危害防制條例等前科，因施用毒
    品之行為，經觀察勒戒、強制戒治、判刑，均執行完畢釋放
    ，此有臺灣高等法院被告前案紀錄表在卷可證，被告仍無視
    國家杜絕毒品之政策，故態復萌，再犯本案施用第二級毒品
    甲基安非他命犯行，顯見其不知警惕，並無悔改之意；然施
    用毒品係對於自身健康之戕害行為，對他人權益損害非鉅；
    被告犯後否認犯行等一切情狀，量處如主文所示之刑。
參、適用法律依據：
一、刑事訴訟法第284條之1、第299條第1項前段。
二、毒品危害防制條例第10條第2項。
三、刑法第11條前段、第47條第1項。
案經檢察官乙○○到庭執行職務。
中    華    民    國    97    年    4     月     7    日
                  刑事第一庭    法  官  洪挺梧
上正本證明與原本無異。
如不服本判決，應於收受送達後10日內向本院提出上訴書狀（應
敘述具體理由並附繕本）。
上訴書狀如未敘述理由，應於上訴期間屆滿後20日內補提理由書
於本院。
                                書記官  劉雅玲
中    華    民    國    97    年    4     月     7    日


司法院資訊處製作；財團法人民間司法改革基金會備份。
